【裁判字號】    99,交聲,1616
【裁判日期】    991123
【裁判案由】    違反道路交通管理處罰條例聲明異議
【裁判全文】
臺灣桃園地方法院交通事件裁定        99年度交聲字第1616號
原處分機關  交通部公路總局臺北區監理所板橋監理站
異  議  人  游良福
上列異議人即受處分人因違反道路交通管理處罰條例案件，對於
交通部公路總局新竹區監理所板橋監理站中華民國99年9 月30日
所為之處分（原處分案號：板監裁字第裁41-DB0000000號），聲
明異議，本院裁定如下：
    主  文
異議駁回。
    理  由
一、原處分意旨略以：異議人即受處分人游良福所有之車牌號碼
    375-DLY 號重機車於民國99年7 月31日下午2 時28分，違規
    停放在桃園縣桃園市○○路、新民路劃有禁止臨時停車標線
    之處所，為警掣單舉發，異議人不服到案陳述意見，原處分
    機關即交通部公路總局臺北區監理所板橋監理站仍認異議人
    有上開交通違規行為，依道路交通管理處罰條例第56條第1
    項第1 款、違反道路交通管理事件統一裁罰基準及處理細則
    第41、43、44、67條等規定裁處異議人罰鍰新台幣（下同）
    600 元等語。
二、異議意旨略以：依道路交通標誌標線號誌設置規則第169 條
    之規定，禁止臨時停車線，用以指示禁止臨時停車路段，以
    劃設於道路緣石正面或頂面為原則，無緣石之道路得標繪於
    路面上，距路面邊緣以30公分為度。桃園縣桃園市○○路、
    新民路雖劃有禁止臨時停車，但紅色禁止臨時停車線距人行
    道路路面邊緣，達150 公分以上，該紅色禁止臨時停車線不
    符道路交通標誌標線號誌設置規則第169 條之規定，依法應
    予不罰。
三、按汽車駕駛人停車時，在禁止臨時停車處所停車，處新台幣
    600 元以上1,200 元以下罰鍰，道路交通管理處罰條例第56
    條第1 項第1 款定有明文。又按交岔路口、公共汽車招呼站
    10公尺內、消防栓、消防車出入口5 公尺內，及設有禁止臨
    時停車標誌、標線處所均不得臨時停車；紅實線，設於路側
    ，用以禁止臨時停車。道路交通安全規則第111 條第1 項第
    2 款、第3 款、道路交通標誌標線號誌設置規則第149 條第
    5 款分別明定。末按違反道路交通管理處罰條例第56條第1
    項第1 款之事件，於應到案期限內繳納或到案聽候裁決者，
    機器腳踏車處600 元罰鍰，亦經違反道路交通管理事件統一
    裁罰基準及處理細則第2 條及違反道路交通管理事件統一裁
    罰基準表規定甚明。
四、經查：本件異議人所有之車牌號碼375-DLY 號重機車於民國
    99年7 月31日下午2 時28分，違規停放在桃園縣桃園市○○
    路、新民路劃有禁止臨時停車標線之處所，為警掣單舉發等
    情，為異議人所自承，且有上開舉發通知單、交通違規案件
    陳述單、交通部公路總局新竹區監理所板橋監理站99年9 月
    30日板監裁字第裁41-DB0000000號裁決書1 紙、違規採證照
    片2 張在卷可憑。異議人固以上開情詞置辯。惟按道路交通
    標誌、標線、號誌之設置係主管機關基於整體交通考量所為
    之縝密規劃，目的係為維護社會大眾使用道路之秩序，並以
    確保人車通行之安全，在非緊急避難情況下，尚不能恣意罔
    顧交通標誌、標線、號誌，否則交通秩序必將無法維繫，人
    車生命安全亦將無以確保。至於應於何處所劃設紅實線以禁
    止臨時停車，道路交通主管機關非無考量當地交通狀況、維
    持交通秩序、保障道路使用人往來便利與安全等目的而為裁
    量之權限。用路人在道路交通標誌、標線、號誌尚未變更前
    ，均有遵守之義務。而劃設禁止停車標線之行政措施，是否
    得宜，有無應加以廢止或變更情事，人民本得尋正當管道向
    相關主管機關反映或陳情，或依循行政程序尋求救濟，尚不
    得自行認定禁止停車標線之劃設失當而不予理會，否則法律
    之安定性及道路交通之秩序勢將無以維持。經查，本件異議
    人停放車輛地點位在桃園縣桃園市○○路、新民路劃有禁止
    臨時停車標線之處所，係依據道路交通標誌標線號誌設置規
    則設置之合法紅線無誤，此有桃園縣桃園市公所99年11月18
    日桃市工字第0990083438號函暨所附之會勘紀錄在卷可稽，
    又本院檢視上揭違規採證照片，異議人上開停車地點繪設有
    表示禁止臨時停車之紅色標線，緊鄰道路邊緣繪設而清晰可
    見，並無使人混淆誤認之可能，是則異議人主觀上自能知悉
    其停車之地點係禁止臨時停車處所至明。從而，本件異議人
    停車地點既係依上開道路交通安全法規為維護交通秩序、確
    保交通安全規定之禁止停車之區域，且亦劃有禁止停車之紅
    線標線，則車輛駕駛人自有遵守之義務，異議人本應遵守交
    通安全規則之規定，仍任意停車妨害交通，異議人執上開理
    由聲明異議，指摘原處分不當，自不足採。
五、綜上所述，本件異議人確有在禁止臨時停車處所停車之違規
    行為，原處分機關依道路交通管理處罰條例第56條第1 項第
    1 款、違反道路交通管理事件統一裁罰基準及處理細則第2
    條以及違反道路交通管理事件統一裁罰標準表之規定，裁處
    異議人罰鍰600 元，核無違誤。本件異議人之異議為無理由
    ，應予駁回。
六、據上論斷，應依道路交通案件處理辦法第19條，裁定如主文
    。
中    華    民    國    99    年    11    月    23    日
                        交通法庭法  官  游智棋
以上正本證明與原本無異。
如不服本裁定，應於裁定送達後5 日內向本院提出抗告狀。
                                書記官  陳育萱
中    華    民    國    99    年    11    月    26    日

司法院資訊處製作；財團法人民間司法改革基金會備份。
